臺灣桃園地方法院民事裁定
抗　告　人　新竹國際商業銀行股份有限公司
法定代理人　詹宣勇
相　對　人　楊若茵原名楊素華.
上列抗告人與相對人間聲請返還提存物事件，對民國94年4 月29
日本院94年度聲字第556 號所為裁定提起抗告，本院裁定如下：
    主  文
原裁定撤銷。
本院八十九年度存字第二一五七號提存事件中抗告人所提存之擔
保金新臺幣壹拾萬元准予返還。
抗告費用由相對人負擔。
    理  由
一、本件抗告意旨略以：原裁定以抗告人未撤銷假扣押執行程序
    ，不符聲請返還提存物之要件為由，駁回抗告人之聲請，惟
    因該假扣押之執行標的物，業由本院強制執行拍賣完畢，故
    已無撤回假扣押執行之必要，爰提起抗告等語。
二、按訴訟終結後，供擔保人證明已定二十日以上之期間，催告
    受擔保利益人行使權利而未行使者，法院應依其聲請，以裁
    定命返還提存物或保證書，民事訴訟法第104條第1項第3款
    定有明文。所謂訴訟終結，在因假扣押或假處分所供擔保之
    情形，該擔保係為保障受擔保利益人因不當假扣押或假處分
    所受損害而設，倘執行法院已依假扣押或假處分裁定實施假
    扣押或假處分之執行，則在供擔保人撤回假扣押或假處分之
    執行前，受擔保利益人所受損害仍可能繼續發生，損害額未
    確定，固無強令受擔保利益人行使權利之理，然若假扣押或
    假處分所查封之標的物，業經他債權人調卷聲請拍賣，且依
    強制執行程序拍定，則供擔保人已無從撤回假扣押、假處分
    之執行，且假扣押、假處分之標的物，經執行拍定後，該標
    的物已非受擔保利益人所有，受擔保利益人如有損害其損害
    額已得確定，自得行使權利。
三、經查，本件抗告人於89年8 月25日聲請對相對人之財產為假
    扣押裁定，並對相對人之財產執行假扣押，嗣該假扣押之標
    的物業經本院於91年5 月28日以89年度執字第19738 號強制
    執行案件調卷強制執行拍賣執行完畢，此有抗告人提出之本
    院民事執行處桃院丁民執九字第19738 號通知函在卷可考，
    並經本院依職權調閱前開89年度執字第19738 號卷核閱屬實
    。是斯時應認受擔保利益人如有損害其損害額已得確定，而
    得行使權利，本件自已合乎前述「訴訟終結」之要件。其次
    ，聲請人主張其向本院聲請通知相對人即受擔保利益人行使
    權利，經本院以93年度聲字第1385號通知行使權利事件，發
    函通知相對人若因聲請人之假扣押而受有損害，於收受通知
    後21日內對聲請人行使權利，而相對人雖經定期為前開催告
    ，惟其迄今並未行使權利之事實，亦據本院依職權調閱93年
    度聲字第1385號卷核閱無訛，且有本院民事科查詢簡答表2
    紙、臺灣新竹地方法院94年4 月22日新院月民慎字第06917
    號函在卷可憑。綜上，聲請人聲請返還擔保金，核無不合，
    應予准許。是抗告人之抗告為有理由，爰將原裁定予以撤銷
    ，並更為裁定如主文第2 項所示。
四、依民事訴訟法第490 條第1 項、第95條、第78條，裁定如主
    文。
中　　華　　民　　國　　94　　年　　6 　　月　　30　　日
                  民事第一庭    法　官　林曉芳
上列正本證明與原本無異
如對本裁定抗告須於裁定送達後10日內向本院提出抗告狀，並繳
納抗告裁判費新台幣1,000 元。
中　　華　　民　　國　　94　　年　　6 　　月　　30　　日
                                書記官　葉菽芬
